莫丹

30 岁 | 女 | 本科 | 8 年经验

Mail: dcyp@163.com

一个人优势

You can have the best looking app,but if it doesn't work,NO ONE is going to use it. 终身学习者。

5年交互设计经验,形成自己的产品设计方法论并在公司中有所实践;自学 HTML,在工作中了解了后端语言结构及原理,利用共同的语言和产品、UI 及开发顺利沟通;坚持以人为本,掌握 SQL、Python 等分析工具的使用,仍在不断学习;重点研究社会学,生物学,心理学;关注经济学,认知科学,数据分析等领域。

目前负责 NLP 应用和聊天机器人训练,集团层数据可视化报表设计及数据研究工作。

期望职位

交互设计师 上海 20-25K

交互设计师 成都 15-20K

产品经理 上海 20-26K

作品主页

个人网站及作品

www.bakumatata.com

工作经历

瑞格丝(上海)投资有限公司

交互设计师 | 效能创新部 2018.10-2020.12

内容:

- 1. 负责供应链协同管理平台、贸易系统、报关货代系统产品需求分析,产品调研,现场走访,原型设计
- 2. 引导团队在工作中的方向,协调产品, ui 和开发之间的沟通
- 3. 制定交互设计规范, 指导 ui 设计师制定视觉设计规范
- 4. 推行以人为本产品设计方法论, 培训并实施
- 5. 主导公司的数据分析工作,利用 Google analytics 和 Data Studio 建立公司所有产品线的数据分析报告, 并指导产品经理团队进行数据分析工作
- 6. 负责 NLP 研究及应用,chatbot 机器人训练、数据清洗归类及工作流程制定。
- 7. 负责集团层面数据仓库的数据验证,需求沟通,BI端(基于 Tableau)界面设计、交互设计。

业绩:

- 1. 形成一套自己的产品设计方法论, 在 CIO 支持下, 培训并引导产品经理团队实践, 取得明显效果
- 2. 推动公司数据收集及数据分析的建立,利用 Google analytics 及 Data Studio 独立建立数据分析报表,得到公司认可,形成报表标准,给公司管理层和决策层的决策提供了有效帮助
- 3. 为公司做的竞品调研得到集团决策层的肯定,为公司发展方向的制定提供了帮助,得到公开表彰
- 4. 积极学习 SQL, Python 进行数据分析及数据挖掘,在一个调研项目中,利用 Python 实践过基本的数据抓取及数据分析,在公司内部针对非编程人员进行培训
- 5. 提出并推动"走出办公室,实地考察调研","用讲故事的方法培养同理心,增强沟通力"方法论的实践,取得明显效果,得到公司认可
- 6. 独立负责 NLP 研究及应用,chatbot 机器人训练,目前已有 5 项功能上线。

7. 负责集团层面可视化报表从需求调研到最后报表展示的全部设计,目前在最后用户测试阶段。

游族网络

交互设计师 | 平台部 2017.10-2018.08

内容:

- 1. 平台相关业务所有交互工作
- 2. 视觉 UI 设计视觉建议和指导
- 3. 公司内其他项目组业务的交互需求支持
- 4. 用户行为及用户心理分析

糖小护健康科技(上海)有限公司

交互设计师 | 产品部 2016.10-2017.10

内容:

- 1.负责糖小护微信患者端整体结构调整优化,交互重构,视觉指导;
- 2.糖小护网页医生/健康管理师端交互设计;
- 3.儿小护概念稿设计;
- 4.临床随访系统、病例共享系统流程图整理、交互设计;
- 5.负责 UI 视觉指导、设计管理;
- 6.协助产品经理规划新项目;
- 7.指导并协助 UI 设计师整理 UI 规范

上海冀创信息技术有限公司

交互及视觉设计师 | 开发部 2015.01—2016.09

内容:

- 1.负责 33iq app 客户端 ue、ui 工作及后期初步测试,持续改进新版本客户端的用户体验及新功能设计。 目前安卓及 iOS 版本已上线,应用市场均可下载。
- 2.负责产品周边及广告等平面设计。

成都斑斓创意有限公司

平面设计师 2013.01—2015.01

内容:

- 1.主要负责成都万科"海悦汇城""金库"两个项目的广告海报、画册、现场宣传广告、楼盘围墙、公交站台等户外广告等广告设计。
- 2.参与新项目提案完整 VI、3D 效果图等设计。

广州埃威姆电子科技有限公司

企划专员 | 企划部 2011.01—2013.01

内容:

- 1.公司所有产品广告创意设计, 画册设计, 网站广告设计
- 2.产品拍摄,后期处理
- 3.公司宣传推广,宣传片剪辑配音

4.推广文案撰写

教育经历

中南林业科技大学

日语 | 本科 2007—2011

IT 技能

- Axure 非常熟练
- Sketch 非常熟练
- Photoshop 非常熟练
- Illustrator 非常熟练
- Figma 熟练
- SQL 熟练
- Python 一般
- Blender 熟练
- Unity 熟练